行　政　法　院　判　決　　　　　　　　　　　　　八十八年度判字第三九八二號
　　原　　　告　乙○○
　　　　　　　　　　　　　送達.
　　被　　　告　財政部臺灣省中區國稅局
右當事人間因綜合所得稅事件，原告不服行政院中華民國八十七年十月二十一日台八
十七訴字第五一九一九號再訴願決定，提起行政訴訟，本院判決如左︰
　　主  文
原告之訴駁回。
　　事  實
緣原告係台中市私立牛頓幼稚園及牛頓舞蹈短期職業補習班負責人，其八十二年度綜
合所得稅結算申報，被告初查核定其取自該幼稚園及舞蹈補習班之其他所得為新台幣
（下同）二、六三七、八二○元及一○八、○○○元，併課其當年度綜合所得稅。原
告不服，就牛頓幼稚園之收入、廣告費、交通費（包含司機薪資、修繕費、車輛稅捐
及燃料費）、利息支出及牛頓舞蹈補習班之收入部分，申經復查結果，准予追認牛頓
幼稚園之廣告費一○○、四四八元及交通費五二八、七九一元，計追減其他所得六二
九、二三九元，變更綜合所得總額為二、四五○、一七二元，其餘部分未准變更，原
告復對牛頓幼稚園收入、燃料費及利息部分循序提起行政訴訟，茲摘兩造訴辯意旨
於次：
原告起訴意旨略謂︰一、原告八十二年度業務收入中，確無游泳班非會員收入二、七
○○、○○○元，被告謂游泳教學課程表中自泳時段收費標準列有單張門票會員每張
二○○元非會員每張三○○元，其實原告開設之牛頓幼稚園附設教學游泳池大部分係
提供幼童游泳教學使用，全場面積８公尺×２５公尺＝二○○平方公分四個水道，為
吸收會員，鼓勵申辦年度游泳證或購買月票期數票，至於單張會員二○○元非會員三
○○元皆用來顯示對定期會員之優待，並以價制量限制非會員消費，實際上游泳班會
員收入均掣給收費收據每本五十張，按序連續編號，八十二年實際會員收費收據全部
連號每月六本，最後一本未用完部分註明空白幾號到幾號，全年共七十二本，月與月
間啟用新收據時月底部分未填用收據空白，並非月與月間無連續編號，實際學員人數
全年共一○○人，原告已就收費收據補登日記帳並編列統計表，被告應可逐日就收入
憑證與表冊勾稽。而系爭非會員收入一張也沒出售，既沒賣就無收入，請重核將非會
員收入二、七○○、○○○元全部刪除，單憑查訪紀錄並無實際短報證據茲提反證資
料論述如次：（一）地下室附設幼童教學游泳池，全場面積僅二○○平方公尺分四個
水道，每一水道為五○平方公尺，每水道同時無法容納十人以上，全場不能超過四十
人，若照原查游泳班會員收入一、三五○、○○○元除以每人月票二、四○○元計五
六三人除以十二月則每天有五十人在場。如果再加上非會員收入二、七○○、○○○
元除以每張三○○元計九、○○○人除以三○○天每天三○人，小小泳池怎能擠入八
十人。（二）以上事實可請被告派員實地查核有無出售非會員收入資料。二、交通費
收入相關支出：燃料費中未准認列三八、八七八元，係以未取具載有娃娃車牌照號碼
之收銀機統一發票，且其財產目錄亦無其他汽車之記載，乃予剔除，但原告經營之私
立牛頓幼稚園尚有一部ＭＯ－二六五七號自用小客車供接送教師和總務採購使用，與
業務有關，請重核追認。三、利息支出：原告原申報五四、三一○元，被告以未能提
示用於執行業務之具體證明，全數予以剔除，實則原告於申請復查時即附富邦商銀八
十二年六月三十日原核准貸款申請書影本，以原告經營之私立牛頓幼稚園名義向該行
抵押貸款新台幣三佰萬元授信用途欄已註明：「週轉資金」，係作為發放員工薪資、
供應交通、伙食、支付廣告印刷．．．等業務上經費，償還財源亦註明：「幼教班才
藝班等各項收入償還」，業已提示與業務相關之證明文件，應請重核追認等語。
被告答辯意旨略謂︰一、業務收入部分：查執行業務者，依執行業務所得查核辦法第
六條及第八條規定：應詳實記載其業務收支項目並能提供證明所得額之帳簿、文據供
調查者，始得依帳載查核認定。本案據台中市衛生局提供對學童之健康檢查成果表所
載，當年度該園在籍學員人數五九九人（上學期三四三人、下學期二五六人）尚高於
原告申報招生人數五六○人，足以證明原告所提示之帳簿憑證記載未盡詳實，其收入
自無法依帳載認定，再查被告八十二年度執行業務調查紀錄表記載，該園游泳班會員
、非會員收入係經原告蓋章承認在案，是本案依查得資料及規定核定其非會員游泳班
之業務收入，並無不合。至原告訴稱該游泳池面積無法容納八十人同時使用乙節，經
查卷附原告招生簡章所示，其游泳班自六點十分至二十三點之不同時段均有開放營業
，故該游泳池雖同時僅能容納四十人，惟因區○○段，核定每天八十人之收入，尚無
不妥，所訴不足採據。二、交通費部分：(一)原告列報燃料費六八○、九二八元及稅捐
三八八、○○一元，被告初查，以牛頓幼稚園交通費收入屬代辦性質並經核定為一、
一一○、○○○元，原告列報娃娃車交通費支出已超出該收入核定，乃就燃料費及稅
捐中關於娃娃車之支出一八二、○二九元及九九、八四○元予以剔除。蓋關於燃料費
－油費部分，除其中三八、八七八元未取具記載娃娃車牌照號碼之收銀機統一發票，
且財產目錄亦無其他汽車之記載應不予認列外，餘一四三、一五一元皆取具合法憑證
，應准予認列：另稅捐九九、八四○元部分，係包括娃娃車之牌照稅五七、七八○元
及燃料費四二、○六○元，經查除其中一輛車牌號碼MO-2657 牌照稅五、九四○元及
燃料費一、五八七元非為該幼稚園車輛，應予剔除外，其餘符合執行業務所得查核辦
法第二十七條規定，亦應予認列。查該車行車執照雖載明車主為牛頓幼稚園，惟經查
明並未記載於該幼稚園財產目錄，依執行業務所得查核辦法第十五條第三項規定，系
爭車輛之牌照及燃料費自難准予認列。(二)查車號ＭＯ－二六五七號自用小客車並未記
載於該幼稚園之財產目錄，依執行業務所得查核辦法第十五條第三項規定，其相關之
稅捐應予否准認列，是本案系爭燃料費－油費三八、八七八元，原告既主張係車號Ｍ
Ｏ－二六五七號自用小客車之費用，否准認列，並無不合。(三)關於利息支出部分：原
告申報利息支出五四、三一○元，被告初查，以其借入款項為週轉金性質，原告未能
提示用於本業之證明，乃予剔除。原告以牛頓幼稚園於八十二年六月三十日向富邦銀
行借款三百萬元，載明以幼教班才藝班等各項收入償還，該借款自係與業務有關云云
，惟查原告僅提示富邦銀行貸款申請書影本，經被告以八十五年十二月十一日中區國
稅法字第八五○○八九六四○號函請提示借款用途證明文件供核，惟原告並未提示，
且無借款資金流程供核，僅主張系爭貸款係與業務有關，自不足採，又系爭貸款是否
確用於發放員工薪資、供應交通、伙食、支付廣告印刷之用，原告並未舉證以實其說
，即難謂系爭利息支出與執行業務有關，請駁回原告之訴等語。
　　理  由
本件理由分三部分論述如左：
一、關於業務收入部分：按「私人辦理之補習班、幼稚園、托兒所，不符合免稅規定
者，其所得之查核準用本辦法。」執行業務者應依所得稅法第十四條第一項第二類第
二款規定，至少設置日記帳一種，詳細記載其業務收支項目，並應按會計事項發生之
次序逐日登帳；執行業務者於規定期限內辦理結算申報，並能提供證明所得額之帳簿
，文據調查者，其執行業務所得應依帳載核算認定，為行為時執行業務所得查核辦法
第二條第二項、第六條第一項前段及第八條前段所規定。本部分原告原申報一三、六
九六、○○○元，被告初查，以原告未能提示帳冊憑證供查，乃按查得資料核定為二
二、九四五、五○○元。原告訴稱該年度確無游泳班非會員收入二、七○○、○○○
元，均有會員收費收據七十二本可證，其游泳池面積僅二百平方公尺，分四個水道，
不可能有原查認定之人數入內使用，請將此部分全部刪除等語。惟查被告就該部分業
務收入係依台中市衛生局提供兒童健康檢查成果表上學童人次（上半年三四三人、下
半年二五六人），核定保育費收入五、○九一、五○○元，月費收入一一、九八○、
○○○元，游泳班會員收入一、三五○、○○○元，非會員收入二、七○○、○○○
元，幼幼班收入七一四、○○○元，交通費收入一、一一○、○○○元，共計二二、
九四五、五○○元，原告雖提示帳簿憑證供核，惟其日記帳、總分類帳之業務收入項
目記載情形，係數筆收入每月彙總成一筆，未盡詳實，且其收費收據月與月間收據存
根聯並無連續編號，尚不能證明實際學員人數，參以原告對原核定之保育費收入、月
費收入、幼幼班收入及交通費收入部分並無爭執，至游泳班收入部分，牛頓幼稚園游
泳班全年均以新教育活動中心名義於報紙刊登招生廣告，其招生簡章所載之收費標準
均因所開設之長期訓練班、短期訓練班、自泳時段、假日門票、會員及非會員而有不
同，惟其所檢送之收據均係數人合成一張開立，金額一律以一次一五○元計收，與實
情顯有不符，且原告對於八十二年一月至十二月份幼稚園、托兒所業務狀況調查紀錄
表游泳班收入情形與上期已稱大致相同，從而，被告依原告上期（八十一年）之調查
資料，按會員每人次一五○元，全年九、○○○人，非會員每人次三○○元，全年九
、○○○人核定其游泳班會員收入一、三五○、○○○元，非會員收入二、七○○、
○○○元，即非無據。又原告開設之游泳班自早上六點十分至晚上二十三點之不同時
段分別使用游泳池，應非同時入池游泳，原告課其游泳池無法供八十人同時使用，被
告核定人數有誤云云，亦非可採。
二、關於牛頓幼稚園燃料費（包含稅捐）部分：按執行業者列報之汽車相關費用以一
輛並列入財產目錄者為限，如因業務需要，使用二輛以上者，應提出使用情形及與業
務有關之事實證明，核實認列；供執行業務使用之汽車、機車，如屬執行業務者所有
，經載於財產目錄並取得合法憑證者，其使用牌照稅及燃料使用費，應准核實認定；
汽車、機車之燃料費，以其汽車或機車係供業務使用，經取得合法憑證者准予認定；
為行為時執行業務所得查核辦法第十五條第三項、第二十七條第三款及第二十九條第
一款所規定。原告當年度列報燃料費六八○、九二八元及稅捐三八八、○○一元，初
查，以牛頓幼稚園交通費收入屬代辦性質並經核定為一、一一○、○○○元，復查結
果以關於燃料費部分，除其中三八、八七八元未取具記載娃娃車牌照號碼之收銀機統
一發票，且財產目錄亦無其他汽車之記載應不予認列外，餘一四三、一五一元皆取具
合法憑證，准予認列；另稅捐九九、八四○元部分，係包括娃娃車之牌照稅五七、七
八○元及燃料費四二、○六○元，經查除其中一輛車牌號碼ＭＯ二六五七牌照稅五、
九四○元及燃料費一、五八七元非為該幼稚園車輛，應予剔除外，其餘符合執行業務
所得查核辦法第二十七條規定，應予認列。原告訴稱其車牌號碼ＭＯ二六五七小汽車
係牛頓幼稚園所有，有行車執照可稽，供教師及總務採購之用，與業務有關，是燃料
費及牌照稅應予剔除等語。惟查該車行車執照雖載明車主為牛頓幼稚園，嗣經被告查
明並未記載於該幼稚園財產目錄，依執行業務所得查核辦法第十五條第三項規定，系
爭車輛之牌照及燃料費自難准予認列，原告首揭主張難認為有理由。
三、關於牛頓幼稚園利息支出部分：按非屬執行業務之直接必要費用，不得列為執行
業務費用，為行為時執行業務所得查核辦法第十四條所規定。本部分原告申報五四、
三一○元，被告以其借入款項為週轉金性質，原告未能提示用於本業之證明，乃予剔
除。申經復查決定，未准變更。原告訴稱伊向富邦銀行借款三百萬元，係作為發放員
工薪資、供給交通、伙食、支付廣告印刷等業務上經費，為此請予追認等語。惟查原
告對此部分僅主張系爭貸款與業務有關，並未提示借款資金流程或其他證據供核，是
其所為主張，自難採信。綜上所述，原處分核無違誤，一再訴願決定遞予維持，俱屬
妥適。原告仍執前詞爭訟，其訴為無理由，應予駁回。
據上論結，本件原告之訴為無理由，爰依行政訴訟法第二十六條後段，判決如主文。
中    華    民    國     八十八      年     十一     月     二十六      日
                    行 政 法 院 第 四 庭
                                審 判 長 評  事      葉  振  權
                                         評  事      吳  錦  龍
                                         評  事      吳  明  鴻
                                         評  事      尤  三  謀
                                         評  事      陳  光  秀
右  正  本  證  明  與  原  本  無  異
                                         法院書記官  張  惠  美
中     華    民    國     八十八      年     十一     月     二十六      日
